【裁判字號】    89,交聲,9
【裁判日期】    890802
【裁判案由】    聲明異議
【裁判全文】
臺灣臺東地方法院刑事裁定                            八十九年度交聲字第九號
    異議人即
    受處分人  甲○○
右列受處分人因違反道路交通管理處罰條例案件，對於交通部公路局高雄區監理所台
東監理站華民國八十九年五月一日所為之處分（原處分案號：高逾檢裁駕字第八一—
三二六七九號)聲明異議，本院裁定如左：
    主  文
異議駁回。
    理  由
一、按汽車超車時，在學校、醫院或其他設有禁止超車標誌、標線處所、地段或對面
    有來車交會或前行車連貫二輛以上者，處四百元以上八百元以下之罰鍰〈即新台
    幣（下同）一千二百元至二千四百元〉，並記違規點數一點，道路交通管理處罰
    條例第四十七條第二款、第六十三條第一項第一款，分別定有明文。
二、本件受處分人即異議人甲○○於八十七年五月三十日，駕駛車號ＮＫ—六七九六
    號自用小客車，在宜蘭縣省道一三六公里，設有雙黃線標誌處，違規超車，為宜
    蘭縣警察局蘇澳分局南澳分駐所警員當場攔停，並製單舉發。嗣經原處分機依道
    路交通管理處罰條例第四十七條第二款、第六十三條第一項第一款規定，於八十
    九年五月一日裁處罰鍰二千四百元並記違規點數一點。
三、訊據受處分人固不否認其駕駛該輛車牌號ＮＫ—六七九六號自用小客車於前揭時
    地為警攔停之事實，惟矢口否認有任何違反道路交通管理處罰條例之行為，辯稱
    ：當日他行經南澳地區劃有雙黃線之十字路口，為閃避低速右轉之前方車輛而向
    左偏行，並非違規超車，且遭警員攔停之地點距離十字路口約一百公尺，警員如
    何辨認其有違規超車。經查：受處分人於八十七年五月三十日九時許，在省道一
    三六公里處，因違規超車，經警員攔停並製單舉發，並因其對是否有違規超車有
    疑義，而拒絕於舉發違反道路交通管理事件通知單簽名之事實，受處分人並不否
    認，核與宜蘭縣警察局舉發違反道路交通管理事件通知單記載之情節相符。而受
    處分人當日既因前方車在十字路口右轉過慢，而偏左直行，則其行駛路徑勢將佔
    用對向車道而跨越雙黃線，即依受處分人所劃之現場圖（如附件）也為相似之記
    載，則其跨越雙黃線超車而違規的事實已相當清楚明確。另被告當日擬超越前方
    車輛之車牌號碼為ＴＬ—七一六九號亦經員警記明於舉發單內，有前述舉發單可
    資參照，而此伴隨受處人違規事實之細節事項，既經舉發員警清楚辨認並記明於
    舉發單，則被告所稱其超車地點距離其遭警員攔停之地點約一百公尺，警員如何
    清楚辨識有無違規超車之辯解，亦屬卸責之詞，不足採信。原處分機關依道路交
    通管理處罰條例第四十七條第二款及第六十三條第一項第一款規定，裁處異議人
    罰鍰二千四百元並記違規點數一點，核無違誤，本件受處分人之異議為無理由，
    應予駁回。
據上論斷，應依道路交通案件處理辦法第十九條，裁定如主文。
中      華      民      國     八十九      年     八     月     二      日
                          臺灣臺東地方法院交通法庭
                                  法  官 黃  堯  讚
右正本證明與原本無異。
如不服本裁定，應於裁定送達後五日內，向本院提出抗告狀。（須附繕本）
「切勿逕送上級法院」
                                  書記官 潘  正  苓
中      華      民      國     八十九      年     八     月     四      日


司法院資訊處製作；財團法人民間司法改革基金會備份。
